【裁判字號】    97,易,1623
【裁判日期】    971022
【裁判案由】    竊盜等
【裁判全文】
臺灣彰化地方法院刑事判決              97年度易字第1623號
公  訴  人  臺灣彰化地方法院檢察署檢察官
被      告  乙○○
上列被告因竊盜等案件，經檢察官提起公訴（97年度偵字第7497
號），本院判決如下：
    主  文
乙○○踰越牆垣及安全設備竊盜未遂，處有期徒刑肆月，如易科
罰金，以新臺幣壹仟元折算壹日。
    事  實
一、乙○○意圖為自己不法之所有，於民國97年8月12日凌晨0時
    許，至甲○○所有位於彰化縣秀水鄉○○村○○路80之1號
    無人居住之建築物外，先翻越該屋大門旁之圍牆後，再以攀
    爬該屋2樓窗戶之方式，踰越安全設備而擅自侵入上開建築
    物，並以目光搜尋屋內財物，留滯數分鐘後，因未發現值錢
    物品，隨即離開現場而未遂，惟仍為巡邏員警當場查獲。
二、案經彰化縣警察局鹿港分局報告臺灣彰化地方法院檢察署檢
    察官偵查起訴。
    理  由
一、按除簡式審判程序、簡易程序及第376條第1款、第2款所列
    之罪之案件外，第一審應行合議審判，刑事訴訟法第284條
    之1定有明文；本件被告所犯係屬刑事訴訟法第376條第2款
    所列之罪，爰依法行獨任審判。又本件有關以下所引用被告
    以外之人於審判外之言詞或書面陳述，而不符合刑事訴訟法
    第159條之1至第159條之4之規定者，業經公訴人及被告於本
    院明示同意作為證據，且均經本院於審理時當庭直接提示而
    為合法之調查，公訴人、被告均未於言詞辯論終結前聲明異
    議，本院審酌前開證據作成或取得之狀況，並無非法或不當
    取證之情事，且亦無顯不可信之情況，故認為適當而均得以
    作為證據，是前開證據依刑事訴訟法第159條之5之規定，均
    具有證據能力，先予敘明。
二、訊據被告乙○○對於上揭事實坦承不諱，並經證人即被害人
    甲○○於警詢時證述明確，復有查獲照片10張在卷可參，足
    徵被告之任意性自白與事實相符，可以採信。本件事證明確
    ，被告犯行洵堪認定，應予依法論科。
三、按所謂「住宅」乃供人居住之宅第，故夜間侵入住宅竊盜罪
    之「住宅」，固不必行竊時有人在內，但須已有人實際遷入
    居住為條件，最高法院76年度臺上字第3757號判決可資參照
    。查上開房屋平時並無人居住乙節，業據證人即被害人甲○
    ○於警詢時證述明確，揆諸前開判決要旨，自不該當於刑法
    第321條第1項第款所謂之「住宅」，先予敘明。次按窗戶依
    社會通常觀念，具有隔絕防閑之效用，為安全設備。又被告
    在其主觀上既以竊盜為目的，以翻越上開房屋大門旁圍牆及
    攀爬該屋2樓窗戶侵入被害人甲○○所有實際無人居住其內
    之建築物，留滯時間有數分鐘之久，用眼睛搜尋財物，縱其
    所欲物色之財物尚未將之移入自己支配管領之下，惟從客觀
    上已足認其行為係與侵犯他人財物之行為有關，且屬具有一
    貫接連性之密接行為，顯然已著手於竊盜行為之實行（最高
    法院84年度臺上字第4341號判決意旨參照），核其所為，係
    犯刑法第321條第2項、第1項第2款之踰越牆垣及安全設備竊
    盜未遂罪。起訴書漏未敘及同條款踰越安全設備部分，然此
    僅係為加重條件之增加，屬單純一罪，併予敘明。被告已著
    手於竊盜犯罪行為之實行而不遂，為未遂犯，應依刑法第25
    條第2項之規定，按既遂犯之刑度減輕其刑。爰審酌被告正
    值盛壯之年，不知憑恃己力掙取金錢以供生活之需，竟恣意
    著手竊取他人財物，價值觀念非無偏差，惟念其尚能坦承犯
    行，態度仍屬可取，兼衡被告之素行、犯罪動機、目的、手
    段、並未實際竊得財物等一切情狀，量處如主文所示之刑，
    並諭知易科罰金之折算標準，以示懲儆。
四、公訴意旨另略以：被告於前揭時、地，翻越上址建築物大門
    旁圍牆，而侵入甲○○所有無人居住之建築物內行竊，另涉
    有刑法第306條第1項無故侵入他人建築物罪嫌等語。惟按毀
    越門扇而入室行竊，其越入行為即屬侵入住宅，已結合於所
    犯加重竊盜之罪質中，無更行構成侵入住宅罪之理，最高法
    院27年上字第1887號判例意旨可資參照，是本件被告既係踰
    越牆垣進入他人建築物行竊，其越入行為即屬侵入建築物，
    此部分自不應再論以侵入建築物罪，且因已結合於所犯加重
    竊盜罪之罪質中，爰毋庸另為無罪之諭知，併此敘明。
據上論斷，應依刑事訴訟法第299條第1項前段，刑法第321條第2
項、第1項第2款、第25條第2項、第41條第1項前段，判決如主文
。
本案經檢察官陳茂榮到庭執行職務。
中    華    民    國    97    年    10    月    22    日
                  刑事第二庭          法  官  尚安雅
以上正本證明與原本無異。
如不服本判決，應於判決送達後10日內，向本院提出上訴書狀，
上訴書狀應「敘述具體上訴理由」，並按他造當事人之人數附繕
本。「切勿逕送上級法院」。
告訴人或被害人對於判決如有不服具備理由請求檢察官上訴者，
其上訴期間之計算係以檢察官收受判決正本之日期為準。
中    華    民    國    97    年    10    月    28    日
                                      書記官  陳文俊
附錄本案論罪科刑法條全文：
中華民國刑法第321條
（加重竊盜罪）
犯竊盜罪而有左列情形之一者，處六月以上、五年以下有期徒刑
：
一、於夜間侵入住宅或有人居住之建築物、船艦或隱匿其內而犯
    之者。
二、毀越門扇、牆垣或其他安全設備而犯之者。
三、攜帶兇器而犯之者。
四、結夥三人以上而犯之者。
五、乘火災、水災或其他災害之際而犯之者。
六、在車站或埠頭而犯之者。
前項之未遂犯罰之。


司法院資訊處製作；財團法人民間司法改革基金會備份。
